【裁判字號】    98,訴,1487
【裁判日期】    981130
【裁判案由】    遷讓房屋
【裁判全文】
臺灣臺北地方法院民事判決              98年度訴字第1487號
原      告  丙○○
訴訟代理人  程才芳律師
被      告  乙○○
            甲○○
共      同
訴訟代理人  林詮勝律師
複  代理人  王雅婷律師
上列當事人間遷讓房屋事件，本院於民國九十八年十一月五日言
詞辯論終結，判決如下：
    主  文
被告乙○○應將坐落臺北市○○區○○段三小段554-地號土地上
同小段第1708建號即門牌號碼臺北市○○區○○街101巷3號之建
物遷讓返還予原告。其履行期間為個月。
被告乙○○應給付原告新臺幣拾壹萬貳仟玖佰捌拾元，並自民國
九十八年三月一日起至遷讓第一項房屋之日止，按月給付原告新
臺幣壹萬陸仟壹佰肆拾元。
原告其餘之訴駁回。
訴訟費用由被告乙○○負擔十分之九，餘由原告負擔。
本判決原告勝訴部分，於原告以新臺幣玖拾陸萬為被告乙○○供
擔保後，得假執行。但被告乙○○以新臺幣貳佰捌拾柒萬玖仟捌
佰陸拾元為原告預供擔保，得免為假執行。
原告其餘假執行之聲請駁回。
    事實及理由
壹、程序部分：
一、按訴狀送達後，原告不得將原訴變更或追加他訴，但有不甚
    礙被告之防禦及訴訟之終結者之情形，不在此限，民事訴訟
    法第255條第1項第7款定有明文。本件原告起訴時，原係請
    求被告乙○○應遷讓返還坐落臺北市○○區○○段三小段55
    4-地號土地上同小段第1708建號即門牌號碼臺北市○○區○○街101巷3號之建物（下稱系爭房屋）、給付新臺幣（下同
    ）16萬0,930元及自民國98年3月1日起至遷讓返還系爭房地
    之日止，按月給付原告2萬2,990元（98年度北調字第224號
    卷第1頁），嗣於98年7月28日以民事追加計準備二狀追加被
    告甲○○，並擴張聲明為被告乙○○、甲○○應遷讓返還系
    爭房屋、共同給付16萬0,930元及自98年3月1日起至遷讓返
    還系爭房屋之日止，按月共同給付原告2萬2,990元（98 年
    度審訴字第2299號卷第16頁），就原告增列被告甲○○部分
    ，核屬訴之追加無誤，被告乙○○對原告所為訴之追加雖表
    示不同意（98年度審訴字第2299號卷第15頁），惟查，本件
    原告於本院審查庭進行第一次言詞辯論程序時即已就被告甲○○部分為訴之追加，且究其追加被告甲○○之理由無非係
    以被告甲○○與其前妻即被告乙○○同住於該處而共同占有
    系爭房屋，未免影響日後強制執行之結果，爰追加被告甲○○為本件被告等語為據（98年度審訴字第2299號卷第16、17
    頁），是認原告所為訴之追加，應顯無礙被告防禦及訴訟終
    結之虞，依前揭說明，應予准許，合先敘明。
貳、實體部分：
一、原告起訴主張：
  (一)原告與被告乙○○係姊弟關係，系爭房屋及其坐落土地原屬
    兩人母親即訴外人陳秀卿所有，訴外人陳秀卿於96年8月14
    日簽立「贈與協議書」將系爭房屋連同座落土地贈與予原告
    ，經律衡民間公證人事務所公證人詹晉良依法進行公證，系
    爭房地之所有權後於96年9月4日以贈與為原因移轉登記予原
    告。原告因考量系爭房屋長年均由被告乙○○居住使用，被
    告甲○○為被告乙○○之前夫，亦與被告被告乙○○及其二
    人子女同住於該處，原告於受贈系爭房屋後，亦基於親誼無
    償提供被告乙○○居住使用，原告嗣後因故擬收回自用，遂
    於97年7月10日委請程才芳律師以臺北南陽郵局第2960號存
    證信函終止原告與被告乙○○間使用借貸契約，並請求被告
    2 人應於97年7月底前遷出系爭房屋，惟被告置之不理，拒
    絕遷出，被告於97年7月底之後已屬無權占用系爭房屋，原
    告依民法第767條之規定，自得請求被告乙○○、甲○○將
    系爭房屋遷讓返還予原告。再按「無法律上之原因而受有利
    益，致他人受有損害者，應返還其利益，雖有法律上之原因
    ，而其後已不存在者亦同。」民法第179條定有明文；又「
    依不當得利之法則請求返還不當得利，以無法律上之原因而
    受利益，致他人受有損害為其要件，故其得請求返還之範圍
    ，應以對方所受之利益為度，非以請求人所受損害若干為準
    ，無權占有他人土地，可能獲得相當於租金之利益為社會通
    常之觀念，是被上訴人抗辯其占有系爭土地所得之利益，僅
    相當於法定最高限額租金之數額，尚屬可採。」最高法院61
    年台上字第1695號判例意旨可資參照，再按，城市地方房屋
    之租金，依土地法第97條第1項之規定，以不超過土地及其
    建築物申報總價年息百分之十為限。經查，系爭房屋之占用
    土地部分申報總價為2,50萬4,800元，房屋部分之課稅現值
    為25萬4,000元，合計土地及房屋申報總價為275萬8,800元
    ，原告自得請求被告2人給付自97年8月1日起至98年2月28日
    止相當於法定最高限額租金即年息10％之利益16萬0,930元
    （2,758,800×10％×7/12），並自98年3月1日起至被告2人
    遷讓返還占用之系爭房屋予原告之日止，按月給付2萬2,990
    元（2,758,800×10％÷12）。
  (二)為此聲明：
    1.被告應將系爭房屋遷讓返還予原告。
    2.被告應共同給付原告16萬0,930元及自98年3月1日起至遷
      讓返還系爭房屋之日止，按月給付原告2萬2,990元。
    3.願供擔保，請准宣告假執行。
二、被告則抗辯以：
  (一)被告乙○○於系爭房屋於登記為訴外人陳秀卿所有期間，係
    基於與訴外人陳秀卿間使用借貸關係，居住於系爭房屋經營
    經營海帶加工、批發事業，且系爭房屋係被告乙○○及訴外
    人陳秀卿以工作打拼之積蓄共同購買，基於孝親敬長之觀念
    ，始直接登記於訴外人陳秀卿名下；被告乙○○因對訴外人
    陳秀卿長期將被告乙○○辛苦工作所得積蓄拿去挹注原告之
    虧損及裝潢開銷，感到有點心灰意冷，於95年間向母親表示
    擬欲離開家中，自行創業營生，訴外人陳秀卿為挽留被告乙○○，遂於95年5月15日書立同意書，承諾將系爭房屋平分
    二份予原告及被告乙○○，將來房屋過戶，需經其二人同意
    ，足見被告乙○○並非無權占有系爭房屋。96年8月14日原
    告違反同意書之約定，未事先詢問、知會被告意見，即以訴
    外人陳秀卿欲贈與系爭房屋予而原告為由，帶同訴外人陳秀
    卿前往民間公證人自辦理贈與系爭房屋之公證手續，並據以
    完成所有權移轉登記，被告乙○○一直被矇在鼓裡，被告乙○○於97年7月間因接獲原告委由律師發函終止使用借貸關
    係，始知前情，甚感詫異，經詢問訴外人陳秀卿後，訴外人
    陳秀卿表示伊因愛子心切，一時聽從原告建議，將系爭房地
    移轉登記予原告，但鑑於系爭房屋為被告乙○○與訴外人陳
    秀卿共同購買，向來亦由母女居住，且前已書立同意書予被
    告乙○○，因此特別指示原告，雖然辦理移轉登記，但仍應
    由母親及被告乙○○繼續使用，一直至終老，是認訴外人陳
    秀卿與原告所簽署贈與協議書為有負擔之贈與，原告受贈後
    ，自應按訴外人陳秀卿之指示履行上揭義務；且查，訴外人
    陳秀卿因得悉原告委請律師發函限期被告乙○○遷出系爭房
    地後，不滿原告所為，遂於97年7月11日偕同被告乙○○至
    田禮嘉律師事務所，委請律師依據民法第1194條規定訂立代
    筆遺囑，表明其百年之後，系爭房地應由原告及被告乙○○
    平均繼承，綜上事證足認訴外人陳秀卿於贈與系爭房屋予被
    告當時確實附有「需讓被告乙○○及訴外人陳秀卿居住至終
    老」之負擔，被告乙○○基於上揭負擔之約定，得合法居住
    使用系爭房屋，並不構成無權占有，從而原告不得請求被告
    乙○○遷讓系爭房地及返還不當得利。再者，被告甲○○與
    被告乙○○於多年前已協議離婚，並搬離系爭房地，被告甲○○目前設籍於臺北市○○街59號2樓，實際居住於臺北市
    ○○街101巷10號1樓，並未占有使用系爭房地，從而，原告
    訴請被告甲○○遷讓系爭房屋及返還不當得利，顯屬無據。
  (二)為此聲明：
    1.原告之訴及假執行之聲請均駁回。
    2.如受不利之判決，願供擔保請准宣告免為假執行。
三、原告與被告乙○○係姊弟關係，系爭房屋原屬兩人母親即訴
    外人陳秀卿所有，訴外人陳秀卿於96年8月14日簽立「贈與
    協議書」將系爭房屋連同其坐落土地贈與予原告，經律衡民
    間公證人事務所公證人詹晉良依法進行公證，系爭房屋之所
    有權後於96年9月4日以贈與為原因移轉登記予原告，被告乙○○於訴外人陳秀卿登記取得系爭房地所有權後，即居住於
    系爭房屋迄今，原告曾於97年7月10日委請程才芳律師以臺
    北南陽郵局第三十三支局第02960號存證信函向被告乙○○
    為終止系爭房屋使用借貸關係之意思表示，並請被告乙○○
    應於97年7月底前遷出系爭房屋，上揭存證信函於97年7月11
    日經被告乙○○收受，訴外人陳秀卿曾於95年5月15日在「
    同意書」簽名，其內記載系爭房屋為被告乙○○及訴外人陳
    秀卿所共同購買，並表明系爭房屋應由原告及被告乙○○各
    分得應有部分1/2權利，且將來系爭房屋過戶時，亦須得兩
    造同意以免爭議等意旨，訴外人陳秀卿後於97年7月11日至
    田禮嘉律師事務所，書立代筆遺囑，該代筆遺囑亦記載系爭
    房屋應由原告及被告乙○○平均繼承，而訴外人陳秀卿曾於
    97年1月28日至2月16日至國立台灣大學醫學院附設醫院住院
    治療，並曾經診斷疑為早期老年痴呆（Suspecte d early
    dementia）等情，有土地登記第二類謄本（98年度北調字第
    22 4號卷第4、5頁）、建物登記第二類謄本（98年度北調字
    第224號卷第6、7頁）、96年度北院民公晉字第51 0121號公
    證書（98年度北調字第224號卷第9、10頁）、「贈與協議書
    」（98年度北調字第224號卷第11頁）、97年7月10日臺北南
    陽郵局第三十三支局第02960號存證信函（98年度北調字第
    224號卷第12、13頁）、中華郵政掛號郵件收件回執（98 年
    度北調字第224號卷第14頁）、同意書（98年度審訴字第229
    9號卷第13頁）、國立臺灣大學醫學院附設醫院出院病歷摘
    要（98年度審訴字第2299號卷第23頁）及代筆遺囑（98年度
    審訴字第2299號卷第30頁）等資料附卷足憑，復為兩造所不
    爭執，堪信為真實。
四、原告主張其為系爭房屋之登記所有權人，系爭房屋先前曾無
    常借貸予被告乙○○使用，然伊已委請律師發函終止伊與被
    告乙○○間使用借貸關係並請求被告乙○○應於97年7月底
    以前返還系爭房屋，被告乙○○、甲○○繼續占有使用系爭
    房屋，顯已構成無權占有，爰依民法第767條之規定請求被
    告遷讓系爭房屋，並依不當得利法律關係請求給付相當於租
    金之利益等語，為被告所否認，並以前揭情詞置辯，是兩造
    之爭點厥為：(一)被告是否無權占有使用系爭房屋？原告訴請
    被告遷讓系爭房屋有無理由？(二)倘被告確無權占有系爭房屋
    ，原告得請求相當租金之不當得利金額若干？茲分敘如下：
  (一)關於被告是否無權占有使用系爭房屋？原告訴請被告遷讓系
    爭房屋有無理由？之部分
    1.首按所有人對於無權占有或侵奪其所有物者，得請求返還
      之，民法第767條前段有明文規定。又按當事人主張有利
      於己之事實者，就其事實有舉證之責任，民事訴訟法第27
      7條前段有明文規定，復按以無權占有為原因，請求返還
      所有物之訴，被告對原告就其物有所有權存在之事實無爭
      執，而僅以非無權占有為抗辯者，原告於被告無權占有之
      事實，無舉證責任。被告應就其取得占有，係有正當權源
      之事實證明之。如不能證明，則應認原告之請求為有理由
      ，最高法院亦著有72年度台上字第1552號裁判要旨可資參
      照。又民事訴訟如係由原告主張權利者，應先由原告負舉
      證之責，若原告先不能舉證，以證實自己主張之事實為真
      實，則被告就其抗辯事實即令不能舉證，或其所舉證據尚
      有疵累，亦應駁回原告之請求。再請求履行債務之訴，除
      被告自認原告所主張債權發生原因之事實外，應先由原告
      就其主張此項事實，負舉證之責任，必須證明其為真實後
      ，被告於其抗辯事實，始應負證明之責任，此為舉證責任
      分擔之原則，另有最高法院17上字第917號、43年台上字
      第377號判例可資參照；經查，原告為系爭房屋之登記所
      有權人，而系爭房屋現為被告乙○○占有使用之情事，為
      兩造所不爭執，從而，依上揭說明自應由被告乙○○其所
      抗辯伊就系爭房屋有占有使用之合法權源之事實負舉證責
      任，合先敘明。
    2.經查，系爭房屋連同其坐落土地之所有權於96年9月4日移
      轉登記予原告後，原告已成為系爭房屋之所有權人，其於
      法令限制之範圍內，得自由、收益、處分其所有物，並排
      除他人干涉，原告自取得系爭房屋所有權後，仍同意讓被
      告乙○○繼續無償占有使用系爭房屋等情，為兩造所不爭
      執，堪認原告主張伊與被告乙○○間就系爭房屋成立使用
      借貸契約關係一節，應屬可採；再按「民法第472條第1款
      規定：『貸與人因不可預知之情事，自己需用借用物者』
      ，得終止契約，係不問使用借貸是否定有期限，均有其適
      用。而所謂自己需用借用物，祇須貸與人有自己需用借用
      物之原因事實為已足，其是否因正當事由而有收回之必要
      ，即非所問。」，有最高法院85年度台上字第122號判決
      可資參照，而被告係以其係因親誼關係而無償提供系爭房
      屋予被告乙○○居住使用，今就系爭房屋擬收回自用為由
      ，於97年7月10日委請程才芳律師以臺北南陽郵局第2960
      號存證信函終止原告與被告乙○○間使用借貸契約，並請
      求被告應於97年7月底前遷出系爭房屋，該存證信函於97
      年7 月11日經被告乙○○收受，有97年7月10日臺北南陽
      郵局第三十三支局第02960號存證信函（98年度北調字第
      224號卷第12、13頁）及中華郵政掛號郵件收件回執（98
      年度北調字第224號卷第14頁）附卷足憑，堪認系爭使用
      借貸關係應已合法終止，原告主張被告乙○○於97年7月
      底以後繼續占有使用系爭房屋，已構成無權占有一節，應
      屬可採。
    3.被告乙○○雖以訴外人陳秀卿所簽署同意書（98年度審訴
      字第2299號卷第13頁）及代筆遺囑（98年度審訴字第2299
      號卷第30頁）抗辯訴外人陳秀卿於贈與系爭房屋連同其坐
      落土地所有權予原告當時，已與原告約定系爭房屋應由原
      告與被告乙○○乙○○平分，被告並負有讓被告乙○○及
      訴外人陳秀卿居住使用系爭房屋至終老之義務云云；惟查
      ，依上揭同意書所載「因年多病，特將此房子（北市○○
      街101巷3號）平分二份女兒被告乙○○及兒子丙○○，交
      來房子過戶時要乙○○及丙○○雙方同意，以免爭議。特
      立此同意書給女兒乙○○」等語可徵，該同意書係訴外人
      陳秀卿一人單獨出具予被告乙○○，原告既未於該同意書
      上簽名，基於債之相對性原則，該同意書對原告即不發生
      效力，原告自無庸受該同意書之拘束，縱訴外人陳秀卿嗣
      後違反該同意書之約定，將系爭房屋連同其坐落土地之所
      有權移轉登記予原告一人，亦僅生訴外人陳秀卿是否因違
      反約定而需對被告乙○○負債務不履行損害賠償責任之問
      題，被告乙○○仍不得以此同意書對原告主張其係有權占
      有系爭房屋；再按「所謂附有負擔之贈與，係指贈與契約
      附有約款，使受贈人負擔應為一定給付之債務者而言。必
      其贈與契約附有此項約款，而受贈與人，於贈與人已為給
      付後不履行其負擔時，贈與人始得依民法第四百十二條第
      一項之規定撤銷贈與。」，有最高法院32年上字第2575號
      判例可資參照，卷附贈與協議書明確記載：「協議內容；
      贈與人陳秀卿今將坐落於臺北市○○區○○里○○街101
      巷3號（土地坐落於萬華區○○街○○段0000- 0000地號）
      贈與受揍人丙○○，雙方達成協議，特立此協議書為證」
      等語（98年度北調字第224號卷第11頁），並經本院所屬
      民間公證人詹晉良以96年度北院民公晉字第510121號公證
      書進行公證（98年度北調字第224號卷第9、10頁），上揭
      贈與協議書既無記載受贈人即原告應為一定給付之債務之
      約款，則被告乙○○抗辯該贈與協議書附有原告讓被告乙○○使用居住系爭房屋至終老之負擔云云，顯與事實不符
      ，要難採信。末查，訴外人陳秀卿於97年7月11日委請田
      禮嘉律師事務所律師書立代筆遺囑雖記載：「一關於座落
      於台北市○○街101巷3號之不動產（地號：萬華區○○段
      ○○段0000-0000）產權，由長子丙○○及長女乙○○平
      均繼承…。二、位於台北市○○○路上的環南市場中的乙
      棟246號攤位，由次女趙宜鳳繼承…。三、遺矚人陳秀卿
      同長女乙○○居住，不願去南投居住。」等語（98年度審
      訴字第2299號卷第30頁），惟按遺囑自遺囑人死亡時發生
      效力，民法第1199條定有明文，訴外人陳秀卿迄今仍建在
      ，為兩造所不爭執（見本院卷第31頁反面），從而，該贈
      與協議書尚未發生效力，被告乙○○自不得據此抗辯伊係
      合法占有系爭房屋，況系爭房屋之所有權已於96年9月4日
      移轉登記予原告，訴外人陳秀卿自96年9月4日起已非系爭
      房屋之所有權人，從而其於上揭代筆遺囑中就系爭房屋所
      為之分配，即屬無權處分，對原告自不生效力，是被告乙○○是以上揭代筆遺囑抗辯伊係合法占有系爭房屋，於法
      無據，不能採信。綜上，被告乙○○既無法舉證伊有繼續
      占有使用系爭房屋之合法權源，則原告基於所有物返還請
      求權，訴請被告乙○○遷讓返還系爭房屋，為有理由，應
      予准許。
    4.關於原告另訴請被告甲○○遷讓返還系爭房屋部分，因被
      告甲○○否認系爭房屋目前由其占有使用中，自應由原告
      就被告甲○○占有使用系爭房屋之利己事實，負舉證責任
      ，合先敘明。經查，依被告甲○○所提戶籍謄本可知（98
      年度審訴字第2299號卷第53頁）被告甲○○目前設籍於臺
      北市○○街59號2樓，原告就被告甲○○抗辯其前已遷出
      系爭房屋一節亦無爭執（見本院卷第31頁反面），復未能
      舉證證明被告甲○○為系爭房屋之現占有人，則其請求被
      告甲○○自系爭房屋遷離，即屬無據，應予駁回。
  (二)關於被告確無權占有系爭房屋，原告得請求相當租金之不當
    得利金額若干？之部分
    1.按無法律上之原因而受利益，致他人受損害者，應返還其
      利益，依其利益之性質不能返還者，應償還其價額，民法
      第17 9條、第181條但書分別定有明文，而無權占有他人
      土地，可能獲得相當於租金之利益為社會通常之觀念（最
      高法院61年台上字第1695號判例參照）。承前所述，被告
      乙○○自97年8月1日起即已無占有使用系爭房屋之正當權
      源，其繼續占有使用系爭房屋，所占有使用系爭房屋之利
      益，非有法律上之原因，係屬不當得利，因其所受利益之
      性質不能返還原形，自應返還價額，即相當於租金之數額
      ，而依前開說明，原告請求被告返還自97年8月1日起相當
      於租金之不當得利，即屬有據。再查，本件原告並無法舉
      證證明被告甲○○自97年8月1日起與被告乙○○共同占有
      使用系爭房屋之事實，自難認被告甲○○有因無權占用使
      用系爭房屋而獲有不當得利，是原告請求被告甲○○應與
      被告乙○○同負不當得利返還責任部分，洵屬無據，不應
      准許。
    2.又城市地方房屋之租金，以不超過土地及其建築物申報總
      價額年息10%為限，土地法第97條定有明文。而所謂土地
      價額，依土地法第25條規定，係指法定地價。又所謂法定
      地價，依土地法第148條規定，係指土地所有人依該法規
      定所申報之地價，而在平均地權條例施行區域，係指土地
      所有人於地政機關舉辦規定地價或重新規定地價時之公告
      期間內申報之地價，未於該期間內申報者，以公告地價之
      80%為其申報地價，平均地權條例第16條亦規定甚明。另
      基地租金之數額，除以基地申報地價為基礎外，尚須斟酌
      基地之位置，工商業繁榮之程度，承租人利用基地之經濟
      價值及所受利益等項，並與鄰地租金相比較，以為決定（
      最高法院68年台上字第3071號判例參照）。經查，系爭房
      屋屬於城市地方，有土地法等前開規定之適用。次查，系
      爭房屋位於臺北市萬華區巷弄內，二面臨巷道，為加強磚
      造三層建築，鄰近光仁國小、東園國小、東興公園、果菜
      批發市場、華中河濱公園，交通便捷、生活機能完足，有
      相關地圖及鄰近公共設施照片附卷可憑（見本院卷第20至
      29頁），惟臺北市萬華區多屬老舊社區，依一般市場交易
      行情，區內房屋之平均價值遠較臺北市其他區域為低，本
      院審酌上情，認其租金應以系爭房屋占用土地及建築物申
      報總價額之年息7％為適當。而系爭房屋之97年之課稅現
      值為25萬4,800元，其坐落土地即臺北市○○區○○段三
      小段554-地號土地97年度之申報地價為每平方公尺2萬4,
      880元，有土地第二類登記謄本（98年度北調字第224號卷
      第4頁）、97年度房屋稅繳款書（98年度北調字第224號卷
      第15頁）及公告地價證明文件（見本院卷第19頁），依系
      爭房屋坐落土地之面積計算，其土地部分申報價額為251
      萬2,880元，加計系爭房屋價額，並按土地及建築物申報
      總價額年息7%計算，被告乙○○每月應給付相當於租金之
      不當得利為1萬6,140元（詳細計算公式見附表所示），是
      被告乙○○於97年8月1日至98年2月28日期間所得不當得
      利應為11萬2,980元（詳細計算公式見附表所示），從而
      原告請求被告乙○○給付11萬2,980元及自98年3月28日起
      至遷讓系爭房屋之日止，按月給付1萬6,140元，於法有據
      ，應予准許，逾此範圍之請求，洵非正當，不應准許。
五、綜上所述，原告依所有物返還請求權及不當得利等法律關係
    ，分別請求被告被告乙○○給付如主文第一項、第二項所示
    部分，為有理由，應予准許，逾此部分之請求，即屬無據，
    應予駁回。
六、再查，本件被告乙○○已居住於系爭房屋多年，為兩造所不
    爭執，已如前述，依其能力一時覓屋搬遷應屬不易，核其性
    質非長時間不能履行，爰依民事訴訟法第396條第1項前段規
    定，酌定履行期間3個月。
七、兩造陳明願供擔保請為宣告假執行或免為假執行，經核均與
    規定相符，爰分別酌定相當之擔保金額予以宣告。
八、本件事證已臻明確，兩造其餘攻擊防禦方法，經審酌後，或
    與本件無涉，或與判決結果不生影響，毋庸一一論列，併此
    敘明。
九、據上論結，本件原告之訴為一部有理由、一部無理由，依民
    事訴訟法第79條，判決如主文。
中    華    民    國    98    年    11    月    30    日
                  民事第二庭    法  官  李家慧
附表：
┌────────────────────────────────────┐
│一、被告乙○○無權占有系爭房地所獲相當於租金之不當利益：每月新臺幣（下同│
│    ）1萬6,140元。                                                      │
│  (一)系爭房地申報總價：276萬6,880元。                                    │
│    土地申報價額：251萬2,880元（2萬4880元/每平方公尺×101平方公尺＝251萬│
│    2,880元）                                                           │
│    房屋申報價額：25萬4,000元                                           │
│    251萬2,880元＋25萬4,000元＝276萬6,880元                             │
│  (二)系爭房地每月所獲不當利益：1萬6,140元。                              │
│    276萬6,880元×7％÷12月≒1萬6,140元（小數點以下四捨五入）           │
├────────────────────────────────────┤
│二、被告乙○○於97年8月1日至98年2月28日期間無權占有系爭房地所獲相當於租 │
│    金之不當利益：11萬2,980元。                                         │
│    1萬6,140元×7月＝11萬2,980元。                                      │
└────────────────────────────────────┘
以上正本係照原本作成
如對本判決上訴，須於判決送達後20日內向本院提出上訴狀
中    華    民    國    98    年    11    月    30    日
                                書記官  康翠真

司法院資訊處製作；財團法人民間司法改革基金會備份。
